# 请教陈版主，购买的生猪期货提前平仓还能作为套保吗

提问人：liuyifuhn1315 时间：2022-03-19 21:58:16
陈版主好，被审计单位为生猪养殖客户，在 2021 年 12 月购买了2201(22年 1 月)生猪期货合约(卖空)，未确定具体的订单、批次，被审计单位所在地也没有交割库，以预期交易按现金流量套期进行套保会计处理。
2021 年 12 月，因生猪价格下跌获利，便选择平仓，平仓损益公司仍作为其他综合收益核算，待 2201 合约到期时，作为有效套期进行会计处理。
个人认为，其在合约到期前就选择提前平仓并不符合套保的条件，应作为投机行为在平仓时计入投资收益，作为非经损益，但被审计单位认为在 2201 的时候会有销售，在 22 年 1 月作为套保行为处理计入主营业务收入，请问下您的意见？

回答人：chenyiwei
“在 2021 年 12 月购买了2201(22年 1 月)生猪期货合约(卖空)，未确定具体的订单”：如是，是否说明不符合套期会计方法的适用条件，应按投机业务作为交易性金融资产/负债核算？
“未确定具体的订单”就说明没有建立套期工具和被套期项目之间的对应关系，不符合适用套期会计模式的条件。